【裁判字號】    96,上更(一),471
【裁判日期】    970409
【裁判案由】    竊盜等
【裁判全文】
臺灣高等法院刑事判決             96年度上更(一)字第471號
上  訴  人  臺灣臺北地方法院檢察署檢察官
上  訴  人
即  被  告  戊○○
上列上訴人因被告偽造文書等案件，不服臺灣臺北地方法院94年
度訴字第379號中華民國95年5月30日第一審判決（起訴案號：臺
灣臺北地方法院檢察署94年度偵字第56號，移送併案審理案號：
臺灣板橋地方法院檢察署93年度偵字第18129號、臺灣臺北地方
法院檢察署95年度偵字第13533號、94年度他字第6370號、94年
度偵字第17192號、臺灣桃園地方法院檢察署95年度偵字第14033
號、第14034號、第14154號、第14155號、94年度偵字第12160號
、16503號、19770號、21578號），提起上訴，本院判決後，經
最高法院第1次發回更審，本院判決如下：
    主  文
原判決撤銷。
戊○○以犯竊盜罪為常業，處有期徒刑貳年陸月，應於刑之執行
前，令入勞動場所，強制工作參年。如附件壹、貳所示偽造之署
押均沒收。
    事  實
一、戊○○有竊盜之犯罪習慣，仍竟意圖為自己不法之所有，並
    基於常業竊盜之犯意：
  (一)於附表一所示時間地點，竊得如附表一所示之財物（關於犯
    罪之時間、地點、被害人及竊盜所得之財物，均詳如附表一
    所示），並恃以為生。
  (二)戊○○於竊得如附表一編號二所示丁○○所有之金融卡三張
    、附表一編號九所示玄○○所有之信用卡一張後，意圖為自
    己不法所有，並基於概括之犯意，於如附表二所示時間、地
    點，以如附表二所示之不正方法，由自動付款設備取得如附
    表二所示之款項。
  (三)戊○○復基於行使偽造私文書及意圖為自己不法所有之概括
    犯意，於如附表三所示之時間、地點，持竊得甲○○（附表
    一編號四）所有安信銀行信用卡、天○○（附表一編號十四
    ）所有之聯邦銀行信用卡及Ｃ○○（附表一編號十五）所有
    之玉山銀行信用卡（信用卡卡號均詳見附表三所示）向附表
    三所示各商店刷卡消費而行使，以供特約商店確認持卡人身
    分之正確性，並冒用甲○○、天○○（編號九Ｃ○○部分，
    僅冒名打電話刷卡，而毋須簽名）名義，連續於各該二聯式
    熱感應紙簽帳單上偽造甲○○（簽名為英文Ting Chun Yu）
    、天○○之簽名以表示確認交易金額、標的及向發卡銀行簽
    帳消費之意思，偽造各簽帳單之私文書，持交商店人員予以
    行使，使各該商店店員誤認戊○○為真正信用卡持卡人致陷
    於錯誤而交付戊○○如附表三所示之商品，並均足以生損害
    於甲○○、天○○、安信銀行等三家銀行對於客戶使用信用
    卡消費資料管理之正確性及附表三所示各商店（偽造署押詳
    如附件壹所示）。
  (四)戊○○復意圖為自己不法利益，並基於概括之犯意，於如附
    表四所示之時間，連續以如附表四所示之方式盜打林裕添等
    人之手機門號，盜用林裕添等人之電信設備通信，致使各該
    電信公司誤認戊○○係有權使用並願意支付電信費用之人，
    而提供行動電話撥接通信服務，並將通信費計入林裕添等人
    之帳戶，而獲得免付通信費之不法利益 (其中編號一、三、
    七、八、十係預付卡，另編號四，資料已逾保存年限，均已
    無法查明通信費用，詳如附表四所示) 。
  (五)戊○○復承前常業竊盜犯意，於附表八編號九所示時地，竊
    取亥○○之財物，並恃以為生，嗣復基於意圖為自己不法所
    有，並基於概括犯意，於如附表十編號六所示時間、地點，
    持亥○○所有之信用卡，以如附表十編號六所示之不正方法
    ，由自動付款設備取得如附表十編號六所示之金錢。
  (六)戊○○復基於行使偽造私文書及意圖為自己不法所有之概括
    犯意，於如附表九所示編號一至九（地○○部分）、編號四
    十六至五十（乙○○部分）、編號五十一至六十八（黃○○
    部分）、編號六十九至七十三（玄○○部分）、編號七十四
    （Ａ○○部分）之時間、地點，持竊得之地○○、乙○○、
    黃○○、玄○○、Ａ○○等五人所有銀行信用卡（信用卡卡
    號均詳見前述附表所示），先後向以上附表所示各商店刷卡
    消費，供特約商店確認持卡人身分之正確性，並冒用地○○
    、乙○○、黃○○、玄○○、Ａ○○等人之名義，連續於各
    該二聯式熱感應紙簽帳單或簽帳單屬可複寫二聯式之電子簽
    帳單，一聯為持卡人存根聯、一聯為特約商店存根聯，於簽
    帳單上簽名後，複寫成為一式二份（簽帳金額、信用卡號等
    詳細如以上記載之附表九認定部分所示）上偽造乙○○（誤
    為吳潮慧）、黃○○、玄○○、Ａ○○等人之簽名（除黃○○，簽名為Rosanna Chai以外，其餘均為中文）（詳細簽帳
    單情形，如附件貳所示），以表示確認交易金額、標的及向
    發卡銀行簽帳消費之意思，而偽造各簽帳單之私文書，並持
    交商店人員予以行使，使各該商店店員誤認戊○○為真正信
    用卡持卡人致陷於錯誤而交付戊○○如以上所示之商品，均
    足以生損害於乙○○、黃○○、玄○○、Ａ○○等人與銀行
    對於客戶使用信用卡消費資料管理之正確性及所示各商店（
    其中被害人發現被竊掛失後，戊○○以竊得之被害人身分證
    件資料，冒充被害人掛電話至銀行要求復卡後盜刷）（偽造
    署押詳如附件貳所示）。
二、嗣玄○○於失竊並掛失後，仍遭盜領，乃報警偵辦，經警循
    提領監視錄影與通聯記錄，查知犯罪嫌疑人駕駛車輛車號為
    5T3759號，進而查獲戊○○，並申請拘票及搜索票。另如附
    表一編號三之失主辛○○亦於遭竊後報警，經臺北市政府警
    察局中山分局於93年9月4日在臺北市○○區○○路85巷5號
    協和婦女醫院六樓護理站櫃檯旁育兒生活雜誌上，採集數枚
    可疑指紋跡證，送請內政部警政署刑事警察局鑑驗比對，發
    現與戊○○左環指指紋相符。嗣於94年7月4日21時40分許，
    經臺灣桃園地方法院檢察署檢察官指揮內政部警政署刑事警
    察局偵二隊、桃園縣政府警察局桃園分局、中壢分局、臺中
    市警察局第六分局人員組成專案小組，在桃園縣中壢市○○
    路中原電子遊藝場拘提戊○○到案，並前往臺北縣中和市○○路464巷2弄1號4樓戊○○住處搜索扣得如附表五編號一至
    十二、二十所示之物，另於戊○○所有車號5T－3759號自用
    小客車內扣得如附表五編號十三至十九所示庚○○、其夫李
    健龍、其女李玉瑩之存摺及印章等物。
三、案經辛○○訴由臺北市政府警察局中山分局報請臺灣臺北地
    方法院檢察署檢察官偵查起訴，及臺灣臺北地方法院檢察署
    檢察官、臺灣板橋地方法院檢察署檢察官、臺灣桃園地方法
    院檢察署檢察官移送併案審理。
    理  由
壹、程序方面：
一、按被告以外之人於審判外之言詞或書面陳述，除法律有規定
    者外，不得作為證據。又被告以外之人於審判外之陳述，雖
    不符前4條之規定，而經當事人於審判程序同意作為證據，
    法院審酌該言詞陳述或書面陳述作成時之情況，認為適當者
    ，亦得為證據。當事人、代理人或辯護人於法院調查證據時
    ，知有第159條第1項不得為證據之情形，而未於言詞辯論終
    結前聲明異議者，視為有前項之同意，刑事訴訟法第159條
    第1項、第159條之5分別定有明文。查本件被害人戌○○（
    原名黃洛鈴）、證人梁家琪、被害人丁○○、證人林道涵、
    被害人辛○○、證人即協和婦女醫院總務人員陳正雄與清潔
    人員陳黃阿玉、被害人甲○○、Ｃ○○、證人即安信銀行信
    用卡人員陳亮凱、玉山銀行信用卡人員林靜蘭、被害人壬○○、乙○○、宙○○、黃○○、丑○、子○○、Ａ○○、申
    ○○、酉○○、卯○○、辰○○、癸○○、己○○、未○○
    、乙○○、黃○○、玄○○、Ａ○○、許東旻、丙○○、午
    ○○、Ｂ○○、亥○○、證人即慶豐銀行信用卡人員郭威良
    、陳亮凱即安信銀行信用卡人員、陳皓財即花旗銀行信用卡
    人員、被害人玄○○、證人即中國信託銀行信用卡人員李念
    祖、被害人宇○○、巳○○、庚○○、證人郭國龍、被害人
    天○○、證人即聯邦銀行信用卡人員陳鴻祥、萬泰銀行行員
    謝世昌、中華銀行行員林建均世華銀行行員林楓淇、台新銀
    行行員張東曜、中華銀行行員趙英偉於警詢、偵查中之供述
    係被告以外之人於審判外之陳述，被告及檢察官就上開陳述
    ，未於本院言詞辯論終結前聲明異議，依前開規定，視為同
    意作為證據，且本院審酌上開筆錄作成情形，認為以之作為
    本案證據為適當，前開被害人及證人等於警詢、偵查中之供
    述，自有證據能力。
二、被告於原審自陳：警方於94年7月5日、7月21日、7月26日、
    8 月17日、8月18日、9月22日訊問過程，及檢察官於7月5日
    、7月21日及8月18日偵訊過程，伊並未受強暴、脅迫等語（
    原審卷(二)第160頁），雖其於原審另稱：「警方在借提出看
    守所路途中，曾恫嚇稱如不認罪，將連太太一併偵辦」云云
    。惟查：本件臺灣桃園地方法院檢察署併辦部分係因被害人
    玄○○遭竊且被盜領後掛失仍被盜領，報警偵辦，警察循提
    領監視錄影與通聯記錄，查知犯罪嫌疑人所駕車輛車號為5T
    3759號（94年度他字第525號卷），進而查知被告戊○○，
    有通聯記錄、監視錄影及車輛查詢紀錄等在卷可查，又本件
    係經警持拘票及搜索票，於94年7月4日，在被告所有車號5T
    －3759號小客車內查扣得附表五即包括本件被害人庚○○、
    李健龍之存摺等物，衡情警方自無以不正方法取得被告自白
    之必要。況本件經核對被告各次警詢筆錄，並非全部坦承犯
    行，且被告係在警察出示科學證據後始坦承犯行，其中被告
    於94年4月8日竊取附表一編號七宙○○之0000000000號電話
    ，曾取出其內序號0000000000000000之SIM卡，搭配於同日
    竊取附表一編號八黃○○之0000000000號行動電話使用，經
    過警察提出序號0000000000000000通聯記錄，被告始於警詢
    坦承犯行（94偵字第17192號卷第7頁），足見本件警方係以
    科學證據之物證據為基礎，參以被告非僅於警詢自白，且
    亦於偵查中選任辯護人在場下為自白，有如後述，亦難認警
    方係以不正方法取得被告自白。再者，被告自陳警方在借提
    路途中並無錄音或錄影，是就被告該部分所指顯難令警局事
    後提出對其錄音或錄影帶以供勘驗比對，且被告坦承於警詢
    及偵訊並未受到任何強暴、脅迫，果真在借提路途中遭受警
    方脅迫，何以歷經多次偵查庭均仍未向檢察官供出上情，且
    均稱警察借提並無任何不法之情事，而遲至原審及本院始為
    此抗辯，是以被告上述陳述尚難遽以採信。此外，遍查全案
    相關事證，尚無積極證據證明被告於警詢、偵查中之自白係
    出於強暴、脅迫、利誘、詐欺、違法羈押或其他不正之方法
    而取得，堪認上揭自白係被告於自由意志下所為，且與各該
    被害人指訴情節相符，亦與事實相符，自具有證據能力。
三、本件於金融機構提款機攝得之錄影相片，係金融機構為防制
    犯罪，裝置錄影機以監視自動付款機使用情形，其錄影帶所
    錄取之畫面，全憑機械力拍攝，未經人為操作，未伴有人之
    主觀意見在內，自有證據能力（最高法院80年台上字第4672
    號判決參照）。
四、本件被告及檢察官於本院對於下列所述之其他證據資料，均
    不爭執其證據能力，本院審酌該等言詞供述及書面作成時之
    狀況，並無不宜作為證據情事，依刑事訴訟法第159 條之5
    第2項規定，亦得作為證據。
貳、實體方面：
一、上訴人即被告戊○○否認有前開常業竊盜、連續由自動付款
    設備詐取他人之物、連續盜刷信用卡、連續盜打手機門號等
    犯行，辯稱略以：「93年6月15日下午在桃園縣中壢市○○
    路自立新村友人林道涵家中幫忙處理安裝第四台，並不可能
    同時出現於國道一號高速公路西螺休息站冒領丁○○之存款
    。93年9月4日上午弟弟友人王先啟來訪，當時在景興路家中
    ，顯無可能於同時段至協和婦女醫院行竊辛○○、地○○之
    財物，又雖於警詢、偵查坦承部分犯行，然此乃警方借提途
    中表示，如不認罪將連太太謝欣祐一併偵辦，迫於無奈而呼
    應警方說法，自不得以此認定有為該犯罪行為」等語，至於
    辯護意旨之重點則為被告辯稱警察以要將其太太同案偵辦為
    脅迫，警詢自白非任意性，被告93年6月15日6時50分在中壢
    ，不可能到協和醫院行竊，證人梁家琪不利於被告之陳述不
    可採，指紋證據不能證明被告犯罪，被告不可能冒用女性被
    害人偽造文書盜刷，聲紋鑑定似待商榷，證人郭國龍所陳不
    可採云云。惟查：
  (一)如附表一編號三、五至十四、十六、十八部分；如附表二編
    號四部分；如附表三編號四至八部分；如附表四編號二至五
    、七、八、十部分；如附表八編號九部分；如附表九編號一
    至九、編號五十一到七十四部分；如附表十編號六部分，業
    經被告於警詢或偵查中坦承不諱（偵查中係在選任辯護人在
    場下而為自白，有筆錄為憑），其中被告於94年8月8日偵查
    中自白：「（今天是不是刑事警察局警察帶你外出查證？）
    是」、「（警察有沒有對你施強暴、脅迫或其他非法方法？
    ）沒有」、「（94年8月17、18日二天的警訊筆錄有沒有按
    照你的陳述記載？提示筆錄）有。我有看筆錄，都有按照我
    的陳述記載」、「（94年4月8日有無在林口長庚兒童醫院行
    竊被害人黃○○的財物？）有。當天約清晨五、六點，我在
    病房內乘被害人在睡覺時，拿了一個黑色包包、內有提款卡
    、信用卡、手機等物」、「（該件有無盜刷信用卡？）有。
    我在偷到的當天或隔天就到新竹的新光三越刷卡，其他在中
    壢市內壢地區也有刷，共刷了六萬多元，有台新和安信為銀
    行的信用卡，當時我是簽黃○○的名字，因為她的名字是英
    文名字」、「（當時有無使用被害人行動電話？）是。我用
    一支0000000000的SIM卡，共插卡使用他掉的手機，0000000
    000的SIM卡也是偷來的」、「（94年3月21日在台北市中興
    醫院竊取被害人乙○○的財物？）有。我是乘被害人睡覺時
    偷的，也是在兒童病房，有一個深咖啡色皮包，內有手機、
    現金、信用卡等物」、「（本件也有盜刷？）有。我在偷到
    的當天，就到新光三越百貨公司盜刷信用卡」、「（提示慶
    豐銀行盜刷記錄）（是否你盜刷的？）是。中壢市家樂福的
    金飾店內也有盜刷」、「（93年12月21日林口長庚醫院兒童
    病房，被害人壬○○遭竊也是你做的？）是。我在凌晨偷的
    ，我只有偷到一支手機」、「（94年5月27日台北萬芳醫院
    ，被害人子○○遭竊也是你做的？）是。這件上次有問過，
    我有偷到一支手機。我還有拿他的電話去打」、「（提示被
    害人報案記錄及0000000000電話的明細單）（有無意見？）
    沒有」、「94年5月27日宇○○的諾基亞6230的手機，你偷
    的？）是，他在子○○的隔壁床，我進入一起拿走，我將手
    機以二千元左右賣給郭國龍」、「94年6月28日台大醫院小
    兒科病房，被害人庚○○遭竊是你做的？）是，當時他在睡
    覺，他將包包放在床尾，我進入拿走，裏面有存摺二本、印
    章三個等物」、「0000000000的SIM卡，是否一直是你在使
    用？）是」、「（94年4月8日在林口長庚醫院兒童醫院，被
    害人宙○○遭竊也是你做的？）是。我在清晨五、六點，病
    人在睡覺，他放在床頭上，只有偷一支手機，我拿了這個SI
    M卡，手機丟掉了，就是0000000000的電話」、「（94年4月
    19日林口長庚醫院兒童病房，被害人丑○遭竊也是你做的？
    ）是。我進入病房看到被害人手機放在床頭，我只拿手機，
    因為我只有看到手機而已，沒有看到皮包」等語（94年偵字
    第12160號卷第100頁至第102頁）；於94年9月22日偵查自白
    ：「（提示94年8月I7日在台北縣政府警察局中山分局所製
    作的筆錄)是你做的筆錄? 是否都走出於你的自由意識？）
    是。是，都是實在的」、「（這份筆錄你有提到你有行竊黃
    ○○財物並盜刷信用卡、子○○的六千元、宇○○NOKIA手
    機、庚○○存摺、壬○○財物等物，是否都是你行竊的？）
    是」、「（被害人辛○○案件你的確有偷，也有盜刷信用卡
    ？）是，這一件的確是我做的」、「（提示94年8月18日在
    桃園縣政府警察局桃園分局所製作的筆錄）（是否你做的筆
    錄？是否都走出於你的自由意識？）是。是，內容都相符」
    、「（你有行竊宙○○、丑○、玄○○、天○○、申○○等
    人之財物？）是，這些都是我做的，我都有承認」、「（桃
    園分局移送案件，除了有盜刷被害人玄○○信用卡、預借現
    金外，還有無盜刷信用卡和預借現金？）還有盜刷天○○的
    信用卡並預借現金」（94年偵字第12160號卷(三)第197頁至第
    198頁）；於94年7月5日偵查中自白：「（94年4月10日是否
    在桃園市○○路敏盛醫院竊取玄○○之皮包？）有。當天下
    午一、二點間，在敏盛醫院十樓病房拿了一個藍色包包，裡
    面有現金、證件、檢察官（按玄○○係臺灣桃園地方法院檢
    察署檢察官）之證件、金融卡、信用卡好幾張、鑰匙等物，
    過了一、二天我就到台中新光衣蝶百貨公司、盜刷了五筆」
    、「（用何銀行盜刷？）不記得了」、「（提示被害人玄○○中華銀行、富邦銀行盜刷明細，是否都是你盜刷的？）是
    」、「（提示新光、衣蝶百貨簽帳單）（是否你簽的？）是
    」、「被害人玄○○說信用卡已經掛失為何你還可以盜刷？
    ）我打電話到銀行，請銀行再復卡的」、「為何經向銀行調
    錄音資料，會有女生的聲音，是否另有共犯？）是我假裝女
    生的聲音，沒有共犯」、「被害人玄○○還有中國信託銀行
    的卡被預借現金，是否你借的？）在桃園市○○路的一家便
    利商店借的，好像借了十萬元，是我偷到的當天就去借了」
    、「昨天警方搜索時，有無查獲被害人庚○○、李玉瑩、李
    健龍的存摺、印章何來？）約一、二星期前的早上七、八點
    ，在台北的台大醫院七樓病房內竊來的，我乘病人在睡覺時
    行竊的」、「被害人玄○○證件、休閒包內其他物目前何在
    ？）隨路就丟掉了」、「（0000000000行動有無使用過？）
    有」、「00 00000000是你平常在使用的？）是」（94偵字
    第12160號卷第50頁）；於94年7月21日偵查中（選任辯護人
    鄒玉珍律師在場）自白：「今天刑事警察局詢問時，有無被
    強暴、脅迫取供等情事？）沒有」、「今天借提之筆錄都是
    依你自由意識做的？）是」、「（93年9月4日是否有在台北
    市○○路協和婦幼醫院行竊被害人地○○的財物，之後再竊
    刷信用卡？）有，早上9、10點左右，被害人不在病房，我
    直接進入拿走他的皮夾，有一些現金、信用卡，當天下午2
    點多，我就到台北新光三越百貨信義店刷了4張銀行的卡約
    6萬多元，但是我記不得是那幾家銀行信用卡」、「（提示
    刷卡憑單）（是否你自己一人去刷？）是」、「（買了何物
    ？到何處了？）都是買金飾，在中壢銀樓賣了，錢都花掉了
    」、「（其他偷竊的案件，還有無去盜刷信用卡？）還有一
    件94年6月4日凌晨5、6點我在林口長庚醫院的兒童病房偷了
    一個黑色的運動包包，被害人是天○○，印象中是在中壢市
    家樂福刷金飾的，還有一次在龍岡全虹通訊刷了手機、中國
    信託預借現金91,000元，聯邦銀行是盜刷的」、「（這一件
    被害人陳述說他也有掛失止付，你是如何盜刷？）被害人掛
    失時，我已經刷完了，刷完後就丟了」、「（被害人子○○
    指述94年5月27日在萬芳醫院失竊皮包？）是，那次我拿了
    一個有花紋的小包包，內有現金，我拿了錢，小包包就隨手
    去了」、「00000000是你平常在使用的？）是」等語（94
    偵字第1216 0號卷第99頁）。
  (二)如附表一編號一之竊盜及附表四編號一使用預付卡盜打手機
    之事實，業據被害人戌○○（原名黃洛鈴）於警詢（偵三之
    一卷第8至10頁）及原審證述屬實（原審卷(二)80至82頁），
    且戌○○使用之手機門號0000000000SIM卡於失竊後，曾在
    如附表七編號一所示時間搭配序號000000000000000手機撥
    打，有調閱通聯調閱查詢單附卷足憑（偵三之一第27、28頁
    ），而該序號000000000000000手機係被告之母梁家琪於92
    年間於臺北市某捷運站拾獲，梁家琪於93年6月間並未使用
    該支手機，業據證人即被告之母親梁家琪於警詢及偵查中證
    述明確（偵三之一卷第11、12頁、偵二卷第16頁），參以上
    揭手機於如附表四編號一所示時間曾搭配被告使用00000000
    00門號SIM卡撥打（詳細手機門號、序號、交叉使用通聯紀
    錄及證據，見附表六、七所示），足認被告係以該手機搭配
    戌○○使用門號0000000000SIM卡撥打，被告竊取戌○○所
    有如附表一編號一所示物品，並盜打戌○○使用手機門號，
    委無足疑，被告空言否認，洵無足採。
  (三)如附表一編號二之竊盜及附表二編號一至三所示由自動款設
    備取得他人財物之事實，業據被害人丁○○於警詢（偵三之
    一卷第4、5頁）及偵查（偵二卷第10、11頁）中指證明確，
    並有被害報告（偵三之一卷第13頁）及丁○○中國信託銀行
    存摺在卷足憑（偵三之一卷第30、31頁），且被告以000000
    0000手機門號SIM卡搭配序號000000000000000手機，於93年
    6月15日9時01分53秒撥打至丁○○所使用0000000000手機，
    佯稱金融卡中心人員，以需確認金融卡密碼為由，向丁○○
    騙得金融卡密碼後，於如附表二編號一至三所示時間、地點
    由自動付款設備取得現金共計新臺幣（下同）二千八百元，
    亦有通聯調閱查詢單（偵三之一卷第16至22頁）及於國道一
    號高速公路西螺休息站復華銀行提款機處清楚攝得被告詐領
    被害人丁○○存款之監視錄影翻拍照片存卷可參（偵三之一
    卷第37至40頁），且被告之母親即證人梁家琪於警詢時，已
    依據警方提示之領款機錄影像片，明確指認係被告，雖其於
    本院作證時改稱：「我說，是像」，並稱其子即被告有所謂
    美人尖等語，另辯護意旨亦具狀指稱被告有各種特徵與錄影
    不同，但被告之母梁家琪係於93年9月22日即被告於嘉義遭
    查獲之彩色相片指認，有其親自簽字在卷可查（嘉義縣警察
    局民雄分局卷第37頁），而該相片與94年度偵字第16503號
    卷第11頁彩色監視錄影，以及94年度偵字第12160號卷第194
    頁被告半身與側面照觀察，確係被告無疑，證人梁家琪於本
    院改稱因為警察太凶，始為如此陳述等詞，應係迴護被告之
    詞，並不足採，辯護意旨前開所指，與事實不符，亦不足取
    。至被告雖另辯稱：「93年6月15日下午在桃園縣中壢市○○路自立新村友人林道涵家中幫忙處理安裝第四台」云云，
    且於上訴後聲請蔡孟樺、陳文卿等人作證。惟查：證人林道
    涵於偵查證稱：「（你93年6月15日之行蹤是否還記得？）
    那天我新厝裝潢，第四台來裝線，瓦斯要來按表，但那天我
    要上班不在家，所以早上請戊○○及陳柏廷來幫看著，到了
    下午還有請其他朋友來幫忙搬東西」、「（當天戊○○幾點
    去你家？）早上7、8點，當天我10點多才去上班」、「（那
    天晚餐幾個人吃飯？）我買便當給他們吃，連我自己有五、
    六人」等語（偵三卷第15、16頁），被告則供稱：「（那天
    裝第四台時，你在家而已或是林道涵也在家？有沒有其他人
    ？）沒有，只有我一個人在家，林道涵當時不在家」、「（
    當天下午吃什麼？幾個人吃？是你們出去吃或是林道涵出去
    買回來給你們吃？）我想不起來吃什麼，我和林道涵一起出
    去吃，只有我和林道涵二個人，吃完回來後坐一會兒才離開
    回永和家」等語（偵三卷第17頁），二人就當天有幾人在場
    、何處用晚餐等重要事實之供述並不相符，且林道涵上揭證
    詞係於案發後逾四月所為，記憶難免因時間久遠而漸形模糊
    ，自難以林道涵上述有瑕疵證詞而為有利被告之認定。另證
    人蔡孟樺、陳文卿於本院上訴審作證時固亦附合被告之詞，
    惟證人陳文卿證稱林道涵當時在場，與被告稱林道涵當時不
    在家，並不相同，且辯護人詰問證人蔡孟樺於93年6月10日
    是否去桃園縣中壢市○○路111號裝機，亦使用誘導問句，
    經檢察官異議記明筆錄，則所得答案即屬於誘導下之產物，
    因違反詰問規定，亦無法採信。況本件於國道一號高速公路
    西螺休息站復華銀行提款機處清楚攝得詐領被害人丁○○存
    款之人，確係被告，有如前述，而該部分因係物證，證明力
    自然高於證人林道涵、蔡孟樺、陳文卿等人所為被告不在場
    之證明，是以前開證人所陳與物證不符，要無可採，被告竊
    取如附表一編號二之竊盜，並於如附表二編號一至三所示由
    自動付款設備取得他人財物之事實，亦堪認定。
  (四)如附表一編號三之竊盜、如附表四編號二所示盜打手機及如
    附表九編號一至九以地○○名義盜刷信用卡購物之行使偽造
    私文書、詐欺取財部分，業據被害人辛○○於警詢（偵一卷
    第5至10頁）、偵查（偵一卷第99至101頁）及原審（原審卷
    (二)第75至77頁）暨被害人地○○於警詢（偵字第17192號卷
    第3頁）指訴在卷，並經證人即協和婦醫院總務人員陳正雄
    與清潔人員陳黃阿玉分別於警詢（偵一卷第11至20頁）、偵
    查（偵一卷第99至101頁）及原審（原審卷(二)第71至74頁）
    證述無異，復有刑案現場片在卷為憑（偵一卷第46至58頁）
    及電話費明細（原審卷(二)第34 至37頁），且臺北市政府警
    察局中山分局警員於93年9月4日接獲報案後，由鑑識人員鐘
    憲祥至現場採證，經被害人地○○指稱曾目擊嫌犯於六樓護
    理站櫃臺旁雜誌櫃翻閱雜誌後，於育兒生活雜誌上，採擷到
    四枚可疑指紋跡證，該指紋經送請內政部警政署刑事警察局
    鑑驗比對，其中一枚指紋經輸入電腦析鑑結果，與該局存檔
    戊○○指紋卡之左環指指紋相符，有內政部警政署刑事警察
    局93年9月22日刑紋字第0930189 426號鑑驗書（偵一卷第40
    至41頁）及臺北市政府警察局中山分局94年10月18日北市警
    中分刑字第09435504 600號函在卷足憑（原審卷二第43頁）
    ，被告於94年7月21日警詢時亦坦承：於93年9月4日上午10
    時許，至臺北市○○區○○路85巷5號協和婦女醫院，上六
    樓後，看到609號房間內無人即進入，並徒手竊取梳粧台上
    之皮夾（內有新台幣現金七、八萬元及被害人地○○之信用
    卡、行動電話一具），得手後有持該信用卡去盜刷購物，記
    得共盜刷六萬九千多元用以購買黃金飾品，警方所提示信用
    卡簽單上之地○○簽名是其所偽簽等語（94年度偵字第1719
    2號卷第2至5頁94年7月21日警詢筆錄）；於94年7月21 日偵
    查供稱：「（今天刑事警察局詢問時，有無被強暴、脅迫取
    供等情事？沒有」、「（今天借提之筆錄都是依你自由意識
    做的？）是」、「（93年9月4日是否有在臺北市○○路協和
    婦女醫院行竊被害人地○○的財物，之後再盜刷信用卡？）
    有，早上9、10點左右，被害人不在病房我直接進入拿走他
    的皮夾，有一些現金、信用卡，當天2點多，我就到台北新
    光三越百貨信義店刷了四張卡約六萬多元，但是我記不得是
    哪幾家銀行的信用卡」、「（是否你一人去刷？）是」、「
    （還有在何醫院行竊過？）我都有交待，在警局筆錄內都有
    說」（94年度偵字第12160號卷(一)第98至100頁94年7月21日
    訊問筆錄）、「（被害人辛○○案件你的確有偷，也有盜刷
    信用卡？）是，這一件的確是我做的」等語（94年偵字第
    12160號卷(三)第197頁），且被告在現場翻閱雜誌之情，並據
    證人陳黃阿玉、陳正雄於警詢陳明，更見被告確有上開犯行
    。至證人王先啟於原審雖證稱：「93年9月4日去找被告弟弟
    時，曾看見被告在家」云云（原審卷(二)第83頁），惟查證人
    王先啟亦證稱：「就93年9月4日以後再與被告碰面之時間、
    場合已不復記憶」等語（原審卷(二)第87頁），何以單就93年
    9月4日與被告碰面一事有特別明確之印象，是其所陳是否可
    信，已非無疑，況證人王先啟證稱：「（為何會來法院作證
    ？）是被告要我來作證，他在他家說的，日期我忘了，那天
    我去找他弟弟，被告提到這個案子之事，就說那天他不在場
    ，他說時間是93年9月4日我去他家的時間，他說我可以證明
    他不在場，要我來作證」、「（當天是被告說93年9月4日你
    在他家，還是他提到這件事你主動想起來？）是他先說我93
    年9月4日有去他家看狗，我才想起來當場確認，才答應來作
    證」、「（有無作查證確認之動作？）沒有」等語（原審卷
    (二)96、7頁），足認證人王先啟證稱：「93年9月4日去找被
    告弟弟時有看到被告在景興路家中」云云，係受被告提示誘
    導後基於模糊印象所為，自難作為有利被告之認定，被告竊
    取如附表一編號三所示物品，並盜打如附表四編號二所示之
    手機門號等犯行，事證明確，被告於警詢雖未提及有盜打如
    附表四編號二所示之手機門號，且事後否認全部犯行，無非
    空言，不足採信。又原審辯護意旨雖爭執前開指紋鑑定之公
    信力，但本件指紋證據採取，係由具備專業知識之鍾憲祥技
    士勘查現場後所為，業據證人鍾憲祥證述明確，且刑事警察
    局之指紋鑑定報告詳盡，記載鑑定比對過程，並無瑕疵或有
    不可信之處，其公信力即證明力即無疑問，原審辯護人執此
    爭辯，尚無足取。
  (五)如附表一編號四、十五所示竊盜及如附表三編號一、二、三
    、九所示盜刷信用卡等犯罪事實，業據被害人甲○○（偵八
    卷第135頁）、Ｃ○○（偵八卷第168頁）於警詢指證明確，
    雖被告否認上情，且於本院上訴審雖要求向各行庫查詢於信
    用卡掛失後，再取消掛失之手續，用以主張其並非以電話向
    行庫要求復卡云云，但依據彰化商業銀行、中國信託商業銀
    行等行庫查覆，均得復卡，而被告竊得本件被害人之物，因
    被害人係住院，住院所需之身分證明文件（身分證、駕照等
    ，詳細如附表一所示），均為被告竊得，被告即得使用電話
    通過銀行人員之核對身分證件資料而復卡，至行動電話之失
    竊復話部分，依台灣大哥大與中華電信之函覆資料，可知只
    要持有原申請人之身分證件，即得復話等情，已據證人即安
    信銀行信用卡人員陳亮凱於警詢證稱：「被害人甲○○信用
    卡被竊掛失後，歹徒假冒甲○○之身分到客服中心取消掛失
    申請再予盜刷」（偵七卷第147頁）；證人林靜蘭於警詢證
    稱：「被害人Ｃ○○信用卡被竊掛失後，歹徒假冒Ｃ○○之
    身分到客服中心取消掛失申請再予盜刷」等語明確（偵七卷
    第175頁），並有偽造之甲○○簽帳單（偵八卷第137至139
    頁）、Ｃ○○之喜滿客京華影城收銀員售票交易紀錄報表附
    卷足憑（偵七卷第181頁），足見被告一併竊得附表一與附
    表八編號九等被害人之財物、身分證件後，非無可能冒稱係
    原失竊者，要求復話。況玉山銀行、安信銀行所提歹徒假冒
    Ｃ○○、甲○○名義申請信用卡復卡之錄音存檔光碟，經原
    審函請法務部調查局就被告錄音採樣，並以聆聽比對法及聲
    紋圖譜特徵比對法比對分析結果，確認兩者語音特徵相似率
    高於百分之75以上，研判該錄音與被告本人聲音音質相同，
    有法務部調查局95年2月13日調科參字第09500055960號鑑定
    通知書附卷足憑（原審卷第138至148頁），而該局聲紋鑑定
    原理及方法，係以每個人發音器官如聲帶、聲道唇、齒、舌
    、顎、口腔、鼻腔等形狀、大小結構不同，各具有其獨特性
    及重現性，因此會發出其個人獨特的口音和腔調，依照每個
    人所發聲之共振峰（需符合聲紋鑑定條件之共振峰），以美
    國廠商KAY所研發之MULTI-SPEECH聲紋儀進行聲紋圖譜特徵
    比對及語音分析，本案即係將送鑑證物光碟片及錄音帶經過
    MULTI-SPEECH聲紋儀電腦分析後，將被告覆誦乙次送鑑證物
    光碟片中符合聲紋鑑定條件之內容，再將兩者每個字、每個
    音一一比對，統計兩者語音特徵相似率後，參照比對PSSCUR
    VE圖（此統計圖乃經過美國聲紋專家TOSI博士研究10年，以
    1萬5千多人為實驗對象，而歸納出之研究結論），若兩者語
    音特徵相似率高達於百分之70以上，判定為音質相同，即兩
    者聲音出自同一人，介於百分之40至70間者，判定為無法研
    判，低於百分之40以下，判定為音質不同，即兩者聲音非出
    自同一人，因此本案被告於該局所採聲調與送鑑光碟片中部
    分電話錄音內容語句之語音特徵相似率約百分之75，判定「
    音質相同」即聲音出自同一人之聲音，有法務部調查局95年
    4月11日調科參字第09500157590號函附卷足憑（原審卷二第
    177、178頁），足認被告於甲○○、Ｃ○○以遭竊為由向玉
    山銀行、安信銀行申請停用卡後，假冒Ｃ○○、甲○○名義
    申請復卡，再持所竊得之信用卡至各該商店消費購物，則被
    告竊取如附表一編號四、十五所示物品，並盜刷如附表三編
    號一至三、九所示信用卡，亦堪認定。至辯護意旨雖爭執聲
    紋鑑定證據證明力，然並未敘述何以不可信之確實理由，或
    引述其他足以推翻聲紋鑑定之科學研究或文獻資料，而前述
    調查局之鑑定過程完備，並無瑕疵，且調查局依據組織條例
    為法定之政府鑑定機關，其第六處並配置有專責鑑定人員，
    所為鑑定之公信力，亦無不可信之證據，辯護意旨執此爭辯
    ，即無足取。
  (六)如附表一編號五、十、十一、十三、十六所示竊盜如附表四
    編號四、五、六、七、九所示盜打手機等事實，分經被告分
    別於警詢、偵查坦承不諱（偵七卷第75、76、77、100、101
    、102頁、偵八卷第197、198頁、偵十一卷第5、7、12頁）
    ，核與被害人壬○○（偵七卷第35頁）、丑○（偵七卷第86
    頁）、子○○（偵六卷第24頁、偵七卷第44頁）、Ａ○○（
    偵七卷第90頁）、申○○（偵七卷第93頁）於警詢證述遭竊
    及盜打手機等情相符，並經證人即花旗銀行信用卡部職員陳
    皓財於警詢證稱：Ａ○○信用卡失竊有向我們公司申請辦理
    掛失等語（偵七卷第131頁）明確，且被告使用之000000000
    0、00000 00000手機門號SIM卡及序號000000000000000手機
    與壬○○等被害人被竊之手機及門號SIM卡確有交叉使用情
    形，有各該通聯紀錄附卷足憑（見附表六所示手機使用人、
    門號、序號對照表及附表七所示交叉使用竊得手機及門號對
    照表）。如附表一編號十一之竊盜犯行，亦有被告持竊得之
    0000000000號行動電話盜打0000000000交友電話及撥打台新
    、匯豐銀行詢問有無停卡之通聯紀錄在卷為憑，足見被告確
    有如附表一編號五、十、十一、十三、十六所示竊盜及如附
    表四編號四、五、六、七、九所示盜打手機之犯罪行為。被
    告事後否認犯行，無非空言，不足採信。
  (七)如附表一編號六竊取被害人乙○○與附表九編號四十六至五
    十犯行，亦據被害人乙○○及證人即安信銀行行員陳亮凱於
    警詢指訴在卷，並有誤簽為「吳潮慧」之簽帳單在卷可查，
    足見確有偽造情事，否則當無誤簽之可能，且證人即慶豐銀
    行信用卡人員郭威良於警詢亦證稱：乙○○因信用卡被竊辦
    理掛失等語（偵七卷第167頁），雖被告警詢雖否認上情，
    但警方提示被告稱其購得之00000000000000序號SIM卡，曾
    搭配其使用之0000000000號行動電話使用，而該0000000000
    0000序號SIM卡亦曾搭配附表四編號七壬○○失竊之0000000
    000號行動電話使用後，被告於警詢已坦承伊曾使用該00000
    000000000序號行動電話SIM卡，向信用卡公司查詢有無停卡
    後，怕被追查而丟棄該00000000000000序號卡片等語，復有
    通聯紀錄在卷為憑且被告於偵查中亦供稱：「（94年3月21
    日在台北市中興醫院竊取被害人乙○○的財物？）有。（本
    件也有盜刷？）有。我偷到當天，就到新光三越百貨盜刷信
    用卡。（《提示慶豐銀行盜刷紀錄》是否你盜刷的？）是。
    中壢市家樂福的金飾店內也有盜刷。」等語（見偵七卷第10
    1頁），又該00000000000000序號SIM卡，於94年6月9日23時
    46分至94年6月10日00時16分，曾在被告工作之中壢市○○
    路31號，及中和市○○路100號7樓住處附近有通聯記錄，有
    通聯資料在卷為憑，足見被告確有上開犯行，尚難容由其空
    言否認。
  (八)如附表一編號七竊盜及附表四編號三、十盜打手機門號等犯
    行，業據被告於警詢時自承：「（你94年4月8日8時30分許
    ，有無在林口長庚醫院兒童醫院11樓11L07B病床偷竊被害人
    宙○○所有之行動電話序號000000000000000《門號0000000
    000》？）有偷竊。（你偷該行動電話（門號0000000000）
    ，何時開始使用？）我偷竊後《94年4月8日》開始使用。（
    你使用門號0000000000，曾插入何序號使用？）有00000000
    0000 00 0、000000000000000、000000000000000、000000
    000000 000等4支行動電話序號。」等語（94偵字第17192號
    卷第7頁、94偵字第16503號偵九卷第25頁），核與被害人宙
    ○○於警詢供述之情節相符（見偵七卷第79頁），且被告竊
    取如附表一編號七宙○○之0000000000號電話後，取出序號
    0000000000000000之SIM卡，搭配於同日竊取之如附表一編
    號八黃○○之0000000000號行動電話使用，亦有序號000000
    0000000000通聯記錄可查，足見被告前開自白與事實相符，
    堪足採信，被告事後否認犯行，無非空言，不足為採。
  (九)如附表一編號八及附表四編號八被害人黃○○部分，業據被
    告偵查中供稱：「（94年4月8日有無在林口長庚兒童醫院行
    竊被害人黃○○的財物？）有。（該件有無盜刷信用卡？）
    有。我在偷到的當天或隔天就到新竹的新光三越刷卡，其他
    在中壢市內壢地區也有刷，共刷了6萬多元，有台新和安信
    銀行的信用卡，當時我是簽黃○○的名字，因為他的名字是
    英文名字。（當時有無使用被害人行動電話？）是。我用一
    支0000000000的SIM卡，去插卡使用它掉的手機，000000000
    0的SIM卡也是偷來的」等語（見偵七卷第100頁）核與黃○○（偵七卷第13頁）於警詢證述之情節相符，並經證人即安
    信銀行信用卡人員陳亮凱於警詢證稱：黃○○因信用卡失竊
    辦理掛失等語（偵七卷第174四頁），且如附表四編號八盜
    打手機部分，並有被害人之失竊行動電話被盜打之通聯紀錄
    在卷可查，足見被告確有如附表一編號八所示竊盜及如附表
    四編號八所示盜打手機之犯罪行為。被告事後否認犯行，無
    非空言，不足採信。
  (十)如附表一編號九所示竊盜及如附表二編號四所示由自動款設
    備取得他人財物之事實，業據被告於警詢、偵查坦承不諱（
    偵六卷第6、52頁、偵七卷第100、101頁、偵八卷第197、19
    8頁、偵十一卷第5頁），核與被害人玄○○於警詢證述遭竊
    及遭他人冒名預借現金等情相符（偵四卷第2、109頁），且
    證人即中國信託銀行信用卡人員李念祖於警詢證稱玄○○信
    用卡失竊後遭人冒名預借現金等語（偵七卷第214頁）；證
    人即中華銀行信用卡人員趙英偉於警詢中證稱玄○○信用卡
    遭竊後遭人冒名預借現金（偵七卷第241頁）等語，並有被
    告於如附表二編號四所示統一超商祥祐店提款機前預借現金
    之影像照片附卷足憑（偵六卷第9頁），足認被告確有如附
    表一編號九所示竊盜及如附表二編號四所示由自動付款設備
    取得他人財物，被告嗣否認上開犯行，要屬事後飾卸之詞，
    不足採信。
  (十一)如附表一編號十二、十七、十八所示竊盜部分，其中編號十
    二、十八部分業據被告於警詢、偵查坦承不諱（偵七卷第10
    0、101頁、偵八卷第197頁、偵十一卷第5、13頁），並經被
    害人宇○○（偵七卷第50頁）、庚○○（偵七卷第54頁）於
    警詢證述明確；如附表編號十八庚○○、李健龍之存摺係警
    察持搜索票在被告車上查獲，且證人郭國龍於警詢亦證述曾
    以四千五百元之價格向被告購買宇○○（如附表一編號十二
    部分，見偵六卷第20、21頁），且警方於94年7月4日21時40
    分許，在桃園縣中壢市○○路中原電子遊藝場查獲被告後，
    於當日晚上11時許，前往臺北縣中和市○○路464巷2弄1號
    四樓被告住處搜索時，在被告所有車號5T3759號自用小客車
    內扣得如附表五編號十三至十九所示被害人庚○○及其夫李
    健龍、其女李玉瑩之存摺、印章等物，有內政部警政署94年
    7月4日搜索扣押筆錄暨扣押物品目錄表在卷可憑（偵六卷第
    115頁至118頁），足認被告此部分犯行明確。另編號十七部
    分，雖為被告所否認，惟該部分犯行，業經被害人巳○○（
    偵八卷第164頁）於警詢證述明確，並有被告於如附表一編
    號十七所示時間進入桃園縣中壢市○○路223 號宏其婦產科
    之錄影畫面附卷足憑（94年偵字第12160號卷第166、167頁
    ），該錄影畫面可清楚看見被告影像，足認被告確有如附表
    一編號十七所示竊盜犯行，被告否認上開犯行，無非空言巧
    飾，不足採信。
  (十二)如附表一編號十四所示竊盜、如附表三編號四至八所示刷信
    用卡等事實，業據被告於偵查中自承：「（你有行竊宙○○
    、丑○、玄○○、天○○、申○○等人之財物？）是，這些
    都是我做的，我都有承認。（桃園分局移送案件，除了盜刷
    被害人玄○○信用卡、預借現金外，還有無盜刷信用卡和預
    借現金？）還有盜刷天○○的信用卡並預借現金。」等語（
    見偵八卷第198頁），核與被害人天○○（偵八卷第168頁）
    於警詢指訴之情節相符，並經證人即聯邦銀行信用卡人員陳
    鴻祥於警詢證述被害人天○○信用卡被竊掛失後，歹徒假冒
    天○○之身分到客服中心取消掛失申請再予盜刷等語明確（
    偵七卷第104頁），復有被告於如附表三編號四、八所示時
    間前往全虹通信中原店、全虹通信龍岡士校店盜刷商品之監
    視錄影畫面附卷足憑（偵七卷第113頁至120頁），而該監視
    錄影已可清楚見到被告面貌與穿著黑色上衣。此外，復有偽
    造之天○○簽帳單、信用卡刷卡明細、喜滿客京華影城收銀
    員售票交易紀錄報表附卷足憑（偵七卷第107至112頁），被
    告有如附表一編號十四所示竊盜、如附表三編號四至八所示
    盜刷信用卡部分，事證亦臻明確。
  (十三)如附表十編號六與附表八編號九被害人亥○○部分，上開竊
    盜、盜領時段基地台位址相符，有通聯紀錄在卷可查，且經
    被害人亥○○、萬泰銀行行員謝世昌於警詢陳述明確，並提
    出入客服中心錄音檔為憑，復據萬泰銀行行員謝世昌於警詢
    陳述明確。又被害人亥○○於警詢稱於9時23分報失竊停卡
    ，當日17時19分與20時38分，被告使用之0000000000號，曾
    有二通發話至00-00000000萬泰銀行客服專線，亦有通聯紀
    錄在卷可查（94年度偵字第12160號卷第62頁），足見被告
    確有此部分犯行，尚難容由其空言否認。
  (十四)如附表九編號五十一至六十八被害人黃○○部分（黃○○之
    簽名為Rosanna Chai），即以黃○○名義盜刷信用卡購物之
    行使偽造私文書、詐欺取財罪行部分，業據被告於警詢坦承
    不諱（94偵字第12160號卷第4頁、94年度偵字第17192號卷
    第8頁），核與被害人黃○○、安信銀行行員陳亮凱於警詢
    陳述情節相符（同上卷第147頁），並有簽帳單在卷可查，
    足見被告於警詢之自白，與事實相符，被告嗣翻異前詞否認
    犯罪，要屬砌詞巧飾，不足採信。編號六十九至七十三被害
    人玄○○部分，亦據被告於警詢坦認在卷（94偵字第16503
    號卷第8頁、偵六卷第7、52頁），核與被害人玄○○、中國
    信託銀行行員李念祖、中華銀行行員趙英偉於警詢陳述之情
    節相符，並有提款錄影為證，且被告於警詢自承在盜刷前，
    曾以0000000000號行動電話向銀行查詢，而警方提出之被告
    使用之0000000000號、0000000000號行動電話通話紀錄，顯
    示基地台即為被告平日出入之處所附近，亦有上開通話記錄
    為憑。編號七十四部分，被告於警詢坦承其使用之行動電話
    序號為000000000000000號，門號為0000000000，且自承持
    被害人Ａ○○之信用卡0000000000000000號，在桃園市○○
    路路特易盜刷購物4049元（94年度偵字第12160號卷第76頁
    ），核與花旗銀行行員陳皓財於警詢（94年度偵字第12160
    號第131頁）所述相符，並有簽帳單在卷可查。
  (十五)如附表四部分，其中編號二部分，通話費用為5千2百90點56
    元，有臺灣大哥大行動通話費明細等資料在卷為憑（見原審
    卷(二)第33至37頁)，其餘部分，經本院向各該電信公司查明
    該段期間之通話費用結果，其中編號四部分，通話費用資料
    已逾保存期限；編號五部分，通話費用為4百85點85元；編
    號六部分，通話費用為2百73點3元；編號九部分，通話費用
    為1千5百24點5元；編號一、三、七、八、十部分，因係預
    付卡，故查無結帳費用，有中華電信股份有限公司南投營運
    處97年1月14日投服字第0970000010號函、遠傳電信股份有
    限公司97年1月15日遠傳（企管）字第09710101797號函及和
    信電訊股份有限公司97年3月12日和信（企管）字第0972030
    0467號函在卷為憑（見本院卷），雖其中部分本院無法查明
    實際之通話費用，但仍無礙於被告犯罪事實之認定。
  (十六)查被告以竊盜所得為生，業據其於偵查陳明：「（當初被害
    人玄○○中國信託預借十萬元拿到何處了？）一部份買狗飼
    料，一部分生活」、「因我養狗維生，三、四月我家小狗生
    了太多，沒有賣出去，所以一下子有出很多飼料錢，沒有辦
    法才這樣作」等語（同上卷第54頁、第99頁）。至於檢察官
    上訴書略以：「原判決於事實欄開宗明義即稱：戊○○因缺
    錢花用，惟被告戊○○非但於原審否認涉犯常業竊盜罪嫌，
    從其於94年7月5、21、26日及8月17、18日在刑事警察局詢
    問與桃園地方法院檢察署檢察官訊問時坦承部分犯行，亦從
    未供稱其係因缺錢花用始前往各大醫院之婦女及兒童病房行
    竊，況被告甚至於偵審中辯稱其平日係在桃園山區從事狗隻
    育種生意，收入頗豐等語，顯見被告行竊之目的純為滿足其
    一己之物質慾望，而非缺錢花用，原判決此部分之事實認定
    ，欠缺證據支持，而有判決理由不備之違誤」等語，與前述
    卷證資料不符，應係未詳閱卷證之不正確推論。
  (十七)按刑法上所謂常業犯，指反覆以同種類行為為目的之社會活
    動之職業性犯罪而言，至於犯罪所得之多寡，是否恃此犯罪
    為唯一之謀生職業，則非所問，縱令兼有其他職業，仍無礙
    於該常業犯罪之成立（85年度台上字第510號判例參照），
    而「刑法第322條規定以犯竊盜為常業罪，只須有賴竊盜為
    業之意思，而有事實之表現為已足，不以藉竊盜為唯一營生
    方法為必要，縱令被告尚有其他職業，亦無礙其以竊盜為常
    業罪之成立」（74年度台上字第6551號判決）。查被告一再
    密集行竊（附表一達18次），且依卷附被告全國前案紀錄表
    觀之，被告先後有下列前科紀錄：79年恐嚇、82年恐嚇、84
    年竊盜、85年妨害兵役、88年酒醉駕駛、92年起竊盜，分別
    經嘉義、板橋、台北、桃園等檢察署偵查，93年6月5日被查
    獲竊盜由嘉義地方法院檢察署偵查，仍續為本件各次犯罪行
    為多次，足見被告並未因前案入監服刑或被查獲，而知所警
    惕悛悔改正。再者，被告並無固定工作收入，雖自稱養狗販
    賣為生，惟其於如附表一所示短時間之竊盜犯行即高達十八
    次，竊得之贓物數量、價值均甚為可觀（詳如附表一所示）
    ，且於被查獲後，仍繼續再犯而未能警惕，更將竊得手機轉
    賣他人換取現金，並持竊得之信用卡、金融卡冒名盜刷消費
    、詐領存款或預借現金，顯係藉竊取他人財物之方式營生，
    並以之為常業，復有犯罪習慣甚明。
  (十八)綜上所述，被告所辯尚無足採，其前開常業竊盜、連續由自
    動付款設備詐取他人之物、連續盜刷信用卡消費、連續盜打
    手機門號等犯行，均堪認定。
二、按被告行為後，刑法部分條文業於94年2月2日修正公布，95
    年7月1日施行，修正後刑法第2條第1項規定：「行為後法律
    有變更者，適用行為時之法律；但行為後之法律有利於行為
    人者，適用最有利於行為人之法律」，係規範行為後法律變
    更所生新舊法比較適用之準據法，於新法施行後，應適用修
    正後刑法第2條第1項之規定，為「從舊從輕」之比較。經查
    ：
  (一)被告行為後，刑法第55條關於牽連犯、第56條關於連續犯與
    常業犯之規定，均於94年2月2日修正公布刪除，並於95年7
    月1日施行，則被告之犯行，因行為後新法業已刪除牽連犯
    、連續犯、常業犯之規定，此刪除雖非犯罪構成要件之變更
    ，但顯已影響行為人刑罰之法律效果，自屬法律有變更，依
    新法第2條第1項規定，比較新、舊法結果，仍應適用較有利
    於被告之行為時法律即舊法論以牽連犯、連續犯、常業犯（
    最高法院95年第8次刑事庭會議決議參照）。
  (二)刑法第57條修正，依據最高法院95年第八次刑事庭會議決議
    ，為法院就刑之裁量標準見解之明文化，非屬法律之變更，
    而無比較適用問題。
三、按「簽帳單係持卡人所簽署，用以證明所消費之金額，並同
    意依照信用卡使用規定，一經使用或訂購物品，均應按所示
    之全部金額，付款予發卡銀行之文書，屬於持卡人所製作之
    私文書」（91年度台上字第4531號判決）；次按電信法第56
    條第1項明定以行為人意圖為自己或第三人不法之利益，為
    其主觀之犯罪構成要件，與刑法第339條第2項之詐欺得利罪
    相當，當為刑法詐欺得利罪之特別規定，依特別法優於普通
    法之法規競合原則，應僅論以電信法第56條第1項之罪（88
    年度台非字第43號判決）。查被告竊取如附表一所示被害人
    之財物以及附表八之編號九所示亥○○之財物，顯係反覆以
    同種類行為為目的之社會活動之職業性犯罪，已如前述，核
    其所為，係犯刑法第322條之常業竊盜罪；另其持附表二與
    附表十編號六所示竊得之金融卡、信用卡詐領存款、預借現
    金，核係犯刑法第339條之2之以不正方法由自動付款設備取
    得他人之物罪；被告持附表三、附表九（編號號一至九、編
    號四十六至五十、編號五十一至六十八、編號六十九至七十
    三、編號七十四，即附件貳）所示竊得信用卡盜刷簽帳消費
    ，係犯刑法第216條、第210條之行使偽造私文書罪、刑法第
    339條第1項之詐欺取財罪；被告盜用附表四所示竊得手機門
    號SIM卡，係犯電信法第56條第1項之盜用他人電信設備罪。
    被告於如附表三（即附件壹）所示簽帳單偽造甲○○（簽名
    為英文Ting Chun Yu）、天○○之簽名（編號九Ｃ○○部分
    毋需簽名）；於如附表九（編號號一至九、編號四十六至五
    十、編號五十一至六十八、編號六十九至七十三、編號七十
    四，即附件貳）所示竊得信用所示簽帳單偽造偽造地○○等
    人之簽名（除黃○○，簽名為Rosanna Chai以外，均為中文
    簽名，另乙○○，誤簽為吳潮慧，詳如附件貳所示），為偽
    造簽帳單之部分行為，另偽造簽帳單後持以行使，偽造之低
    度行為為行使之高度行為所吸收，均不另論罪。被告如附表
    二編號一、二、三所示，先後三次於93年6月15日8時57分許
    密接時間內，在國道一號高速公路西螺休息站復華銀行提款
    機處詐領被害人丁○○之存款，係接續為之，為單純一罪。
    被告先後多次行使偽造私文書、詐欺取財、盜用他人電信設
    備及由自動付款設備詐取他人之物等犯行，均時間緊接，方
    法相同，且觸犯構成要件相同之罪名，顯各係基於概括犯意
    反覆為之，均為連續犯，應依刑法第56條之規定，各以一罪
    論，並均依法加重其刑。被告係以竊盜為常業，復持竊得之
    物品分別由自動付款設備詐領現金、行使如附表三與附表九
    （編號號一至九、編號四十六至五十、編號五十一至六十八
    、編號六十九至七十三、編號七十四）所示竊得偽造簽帳單
    之私文書詐取財物暨盜用附表四所示之他人電信設備，其所
    犯上開各罪間，有方法目的牽連關係，應依刑法第55條規定
    ，從較重之常業竊盜罪處斷。又起訴書所犯法條欄雖未記載
    常業竊盜條文，惟查被告常業竊盜事實，業據臺灣桃園地方
    法院檢察官於移送併辦意旨書詳載，且公訴檢察官亦於原審
    當庭補正該部分法條（原審卷(二)第18頁），自無庸變更起訴
    法條。至臺灣板橋地方法院檢察署93年度偵字第18129號、
    臺灣臺北地方法院檢察署95年度偵字第13533號、94年度他
    字第6370號、94年度偵字第17192號、臺灣桃園地方法院檢
    察署95年度偵字第14033號、第14034號、第14154號、第141
    55號、94年度偵字第12160號、16503號、19 770號、21578
    號等移送併辦部分，雖未據起訴，但其中如附表一編號一、
    二、四至十八、附表八編號九所示竊盜犯行，與起訴事實即
    附表一編號三竊盜部分，有常業犯之實質上一罪關係，如附
    表二、附表十編號六所示由自動付款設備詐領現金、如附表
    三、附表九（編號一至九、編號四十六至五十、編號五十一
    至六十八、編號六十九至七十三、編號七十四）所示行使偽
    造私文書及詐欺取財、如附表四所示盜用他人電信設備部分
    ，與前開常業竊盜具有修正前牽連犯之裁判上一罪關係，均
    為起訴效力所及，本院自應併予審理。
四、原審因予論罪科刑，固非無見，然查：(一)刑法於95年7月1日
    修正施行，刪除關於連續犯、牽連犯之規定，原審未及審酌
    比較適用，已有未洽。(二)被告行為後，竊盜犯贓物犯保安處
    分條例第3條第1項於95年5月30日配合刑法之修正，刪除原
    第2款竊盜罪或贓物罪常業犯之規定，但仍保留第1款有犯罪
    習慣之規定，原審未及比較適用，逕依修正前該條例第3條
    第2款竊盜罪常業犯之規定，宣告保安處分，尚有違誤。(三)
    按被告以外之人於審判外之言詞或書面陳述，除法律有規定
    者外，不得作為證據，刑事訴訟法第159條第1項定有明文。
    而所謂法律有規定者，即包括同法第159條之1至之5所規定
    傳聞證據具有證據能力之例外情形。故如欲採被告以外之人
    於審判外之言詞，即如警詢或檢察官偵查中之言詞為證據時
    ，必須符合法律所規定之例外情形，方得認其審判外之陳述
    有證據能力，並須於判決中具體說明其符合傳聞證據例外可
    信之情況及心證理由，否則即有違證據法則及判決不備理由
    之違誤（93年度台上字第5726號），原審判決引用被告以外
    之人即被害人戌○○、梁家琪、丁○○、林道涵、辛○○、
    陳正雄、陳黃阿玉、甲○○、Ｃ○○、陳亮凱、林靜蘭、壬○○、乙○○、宙○○、黃○○、丑○、子○○、Ａ○○、
    申○○、郭威良、陳亮凱、陳皓財、玄○○、李念祖、趙英
    偉、宇○○、巳○○、庚○○、郭國龍、陳鴻祥於審判外之
    陳述，即警詢、偵查之陳述，但未敘明認為有證據能力之理
    由，亦有不當。(四)原判決於理由欄第三點以「被害人地○○
    係女性，被告為一成年男性，應難冒用上揭女性被害人之名
    義盜刷信用卡購物」（見原判決第15頁倒數第11至12行）為
    由，認公訴人所舉證據尚無法證明被告涉犯如附表九編號一
    至九所示行使偽造私文書、詐欺取財罪，亦有違誤（理由如
    前）。(五)如附表八編號九、附表九（編號號一至九、編號四
    十六至五十、編號五十一至六十八、編號六十九至七十三、
    編號七十四）、附表十編號六部分，原審認定不構成犯罪，
    難認允洽。(六)按科刑之判決書，須將認定之犯罪事實詳記於
    事實欄，再於理由內逐一說明其憑以認定之證據，使事實與
    理由兩相一  致，方為合法。倘事實欄已有敘及，而理由內
    未加說明，是為理由不備；理由已加說明，而事實欄無此記
    載，則理由失其依據，均足構成撤銷之原因（54年台上字第
    1980號）。查原審判決第二頁事實欄第七行，認為被告「於
    如附表三所示之時地，持所竊得之Ｃ○○所有之玉山銀行信
    用卡冒用Ｃ○○之名義，簽帳單上偽造Ｃ○○之簽名以表示
    確認交易金額、標的及向發卡銀行簽帳消費之意後，偽造各
    簽帳單之私文書」，但附表三編號九之Ｃ○○部分，卻記載
    為「毋庸簽名」，另於第十二頁第四行理由欄，記載「被告
    於如附表三所示簽帳單偽造Ｃ○○之簽名」，第十四頁第七
    行，則記載編號九之Ｃ○○部分，毋需於簽帳單上簽名，是
    無偽造之署押，而有矛盾。(七)信用卡簽帳單上偽造之署押，
    依刑法219條：「偽造之印章、印文或署押，不問屬於犯人
    與否，沒收之」之規定與最高法院95年度台上字第20 70 號
    見解，均應沒收，乃原審判決第十三頁認簽帳單特約商店聯
    部分，無需沒收，亦有不當。(八)、原判決附表經核對後有下
    述之錯誤：、原判決第15頁，最後一、二行記載：臺灣臺
    北地方法院檢察署94年度偵字第17192號（黃○○、壬○○
    遭盜刷部分），經核對94年度偵字第17192號卷第11頁，壬○○係失竊0000000000行動電話，並無遭盜刷之證據。、
    附表第6頁之七天○○部分，時間係在94年6月5日，原判決
    誤為94年6月4日。、附表第6頁之九Ｃ○○部分，時間係
    在94年6月10日，原判決誤為94年6月5日。、附表第31頁
    之二己○○部分，原判決誤載為周靜雪。、附表第32頁之
    五午○○部分，原判決誤載為春玉春。、附表一編號三楊
    玫芳部分，辛○○失竊之物品為記憶卡二張、上海銀行存摺
    一本，原審判決誤為記憶卡一張及上海銀行存摺一張，均有
    未妥。被告上訴意旨，否認全部犯行，雖無可取，但檢察官
    以被告尚犯附表八、九、十部分犯行等為由提起上訴，則非
    無理由，原審判決既有上開可議，要屬無可維持，應予撤銷
    改判。爰審酌被告年輕體壯，不思以正常管道獲取財物，竟
    於附表一所示臺灣地區各大醫院，趁就診病患及看護家屬憂
    心病情未及注意之際，多次竊取處於急難狀態之病患或其家
    屬財物，嚴重侵害他人財產利益，甚於被害人循相關程序申
    請停用信用卡、手機門號後，假冒被害人名義申請復卡、復
    話再盜刷信用卡、盜用他人電信設備，影響銀行管理信用卡
    之正確性及被害人權益，且於嘉義被查獲後，仍一而再故意
    犯罪，足見其法律觀念欠缺，且有犯罪之習慣，雖其於犯後
    於警詢坦承部分行為，但上訴本院後，否認大部分犯行，態
    度不佳，兼衡其犯罪動機、目的、手段、犯後態度以及已因
    另案犯竊盜罪為常業，經原審法院處有期徒刑3年6月，應於
    刑之執行前，令入勞動場所，強制工作3年確定（見卷附臺
    灣桃園地方法院96年度訴字第648、982號判決書）等一切情
    狀，量處有期徒刑2年6月。
五、按被告行為後，竊盜犯贓物犯保安處分條例第3條第1項亦經
    修正並自95年7月1日開始施行，該條竊盜犯贓物犯保安處分
    條例第3條第1項規定：「18歲以上之竊盜犯、贓物犯，有左
    列情形之一者，得於刑之執行前，令入勞動場所強制工作：
    一、有犯罪習慣者。二、以犯竊盜罪或贓物罪為常業者」，
    原第1項第2款「以犯竊盜罪或贓物罪為常業者」業經刪除，
    原第1款「有犯罪之習慣者」未修正，且前述保安處分之規
    定，係本於保安處分應受比例原則之規範，使保安處分宣告
    ，與行為人所為行為之嚴重性、行為人所表現之危險性及對
    於行為人未來行為之期待性相當之意旨而制定，而由法院視
    行為人之危險性格，決定應否令入勞動處所強制工作，以達
    預防之目的，最高法院91年度台上字第6125號判決可資參照
    。查被告於如附表一所示短短一年間所為竊盜犯行高達10餘
    次，竊得之贓物數量、價值均甚為可觀，且將竊得手機轉賣
    他人換取現金，並持竊得之信用卡、金融卡用以盜刷消費、
    詐領存款或預借現金，經由被害人掛失之銀行信用卡後，再
    行盜刷，已如前述，顯有犯罪習慣。再者，被告欠缺正確工
    作觀念，多次進入醫院竊盜，對於社會治安及個人財產生有
    重大危害，如非以保安處分矯治其犯罪習慣與觀念，難以防
    衛社會不特定大眾之財產安全並端正其謀生觀念，是為使其
    日後能重返社會，適應社會生活，自有令入勞動處所施予強
    制工作之必要，應依刑法第2條第1項前段規定適用竊盜犯贓
    物犯保安處分條例第3條第1項第1款「有犯罪之習慣者」、
    第4條及第5條第1項前段之規定，宣告被告於刑之執行前，
    令入勞動場所強制工作三年，以資矯正。
六、附表三編號一所示之偽造之「Tig Chun Yu」簽帳單屬可複
    寫二聯式之簽帳單，一聯為持卡人存根聯、一聯為特約商店
    存根聯署名壹枚（係一式二聯複寫，分別為顧客存根聯、特
    約商店存根聯，按最高法院95年度台上字第2070號判決見解
    認定：特約商店消費簽帳單上偽造署名壹枚，一式二聯複寫
    ，分別為顧客存根聯、特約商店存根聯沒收），附表三編號
    二至四、六至八所示之簽帳單均屬二聯式熱感紙簽帳單，一
    聯係由持卡人簽名之商店存根聯，一聯則為毋須簽名之持卡
    人存根聯，署名僅有壹枚，係於特約商店存根聯上簽名，持
    卡人存根聯則為收據不需簽名，以上簽名署押共陸枚（編號
    二、三，為Tig Chun Yu簽名署押各壹枚，編號四、六、七
    、八，為天○○簽名署押各壹枚），均係偽造之署押，應依
    刑法第219條：「偽造之印章、印文或署押，不問屬於犯人
    與否，沒收之」規定，諭知沒收。至如附表三編號五天○○
    、編號九Ｃ○○部分，係以電話冒名盜刷信用卡，不需簽名
    ，即無沒收問題（詳如附件壹所示）。
七、附件貳部分，即附表九（盜刷信用卡部分）編號一至九、編
    號四十六至五十、編號五十一至六十八、編號六十九至七十
    三、編號七十四（以上附表九部分於本案列入審酌，附表九
    其餘部分與附件參所示部分應退回檢察官處理）之信用卡簽
    帳單，均為熱感應紙簽帳單，僅於特約商店存根聯一聯簽名
    ，簽名式樣除黃○○為「Rosanna Chai」以外，均為中文（
    乙○○部份，誤簽為吳潮慧），僅編號七四Ａ○○部分（附
    表一編號十三）簽帳單屬於可複寫二聯式之電子簽帳單，一
    聯為持卡人存根聯、一聯為特約商店存根聯，於簽帳單上簽
    名後，複寫成為一式二份，簽名式樣為「Ａ○○」（署名壹
    枚，係一式二聯複寫，分別為顧客存根聯、特約商店存根聯
    ），以上均詳如附件貳所示，上述之簽帳單上之簽名署押，
    均係偽造之署押，應依刑法第219條：「偽造之印章、印文
    或署押，不問屬於犯人與否，沒收之」規定，諭知沒收。
八、按電信法第60條：「犯第56條至第58條之罪者，其電信器材
    ，不問屬於犯人與否，沒收之」，另同法第56條第2項規定
    「意圖供自己或第三人盜接或盜用他人電信設備通信，而製
    造、變造或輸入電信設備者」或「意圖供第三人盜接或盜用
    他人電信設備通信，而販賣、轉讓、出租或出借電信器材者
    」，可知上開法條中供行為人犯罪之工具為電信器材，亦即
    同法第60條應沒收之物。查本件被告雖盜打如附表四所示手
    機門號，但係以如附表四所示手機為之，而上揭手機係屬其
    他被害人所有而遭竊或遺失之贓物，並非被告所有供犯罪所
    用或因犯罪所得之物，應發還予被害人，毋庸諭知沒收。至
    如附表五編號一至十二、二十所示物品雖係被告所有，但與
    本件犯罪事實並無直接關連，難認係供被告犯罪所用之物，
    另如附表五編號十四至十九之物品則非屬被告所有，應發還
    予被害人，乃均不予宣告沒收，附此敘明。
九、退回檢察官併辦部分（即附件參所示部分）：
  (一)臺灣臺北地方法院檢察署95年度偵字第13533號、94年度偵
    字第17192號、臺灣桃園地方法院檢察署95年度偵字第14033
    號、第14034號、第14154號、第14155號、94年度偵字第121
    60號、16503號、19770號、21578號部分，即函送併案審理
    即除如附表一編號一、二、四至十八、附表八編號九所示竊
    盜犯行，附表二、附表十編號六所示由自動付款設備詐領現
    金、附表三、附表九（編號一至九、編號四十六至五十、編
    號五十一至六十八、編號六十九至七十三、編號七十四）所
    示行使偽造私文書及詐欺取財、如附表四所示盜用他人電信
    設備部分以外之部分，檢察官僅將警察機關移送資料轉送法
    院，並未進行任何偵查作業，與刑事訴訟法第l61條第1項：
    「檢察官就被告犯罪事實，應負舉證責任，並指出證明之方
    法」之規定不符。
  (二)附表八中，除編號九被害人亥○○部分以外，編號一酉○○
    部分，僅有被害人酉○○、遠東銀行行員盧建勳於警詢陳明
    與簽帳單。編號二卯○○部分，僅有被害人卯○○、玉山銀
    行行員林靜蘭於警詢陳述與簽帳單。編號三辰○○部分，僅
    有被害人辰○○、遠東銀行行員盧建勳於警詢陳明與簽帳單
    。編號四癸○○部分，僅有被害人癸○○、中國信託銀行行
    員李念祖於警詢陳明與簽帳單。編號五己○○部分，僅有被
    害人己○○、中國信託銀行行員李念祖警詢陳述與簽帳單。
    編號六Ｂ○○部分，僅有被害人Ｂ○○、中國信託銀行行員
    李念祖於警詢陳明與簽帳單、冒領明細表。編號七未○○部
    分，僅有被害人未○○、台新銀行行員張東曜於警詢陳述與
    簽帳單在卷可查。編號八午○○部分，僅有被害人午○○、
    台新銀行行員張東曜、中國信託銀行行員李念祖於警詢陳述
    與簽帳單。編號十寅○○部分，僅有被害人寅○○、玉山銀
    行行員林靜蘭於警詢陳述與簽帳單。編號十一與附表九編號
    七十九至八十一丙○○部分，僅有丙○○、中華銀行行員林
    建均警詢陳述與簽帳單，檢察官未加偵查舉證。
  (三)附表九編號十至十一被害人酉○○部分，僅有被害人酉○○
    、遠東銀行行員盧建勳之警詢陳述與簽帳單。附表九編號十
    二至十五被害人卯○○部分，僅有被害人卯○○、玉山銀行
    行員林靜蘭於警詢陳述與簽帳單。附表九編號十六至三十五
    被害人辰○○部分，僅有被害人辰○○與玉山銀行行員林靜
    蘭、遠東銀行行員盧建勳警詢陳述與簽帳單。附表九編號三
    十六至三十九被害人癸○○部分，僅有被害人癸○○、中國
    信託銀行行員李念祖警詢陳述與簽帳單。附表九編號四十至
    四十二被害人己○○部分，僅有被害人己○○、中國信託銀
    行行員李念祖於警詢陳述與簽帳單。附表九編號四十三至四
    十五被害人未○○部分，僅有被害人未○○、台新銀行行員
    張東曜於警詢陳述與簽帳單。編號七十五至七十八，被害人
    寅○○部分，僅有被害人寅○○、玉山銀行行員林靜蘭於警
    詢陳述與簽帳單。編號七十九至八十一，被害人丙○○部分
    ，僅有被害人丙○○、中華銀行行員林建均警詢陳述與簽帳
    單，且檢察官只將警詢資料移送，並未偵查舉證。
  (四)附表十編號一至五部分，檢察官僅將警詢資料函送併辦，未
    為任何偵查舉證，其中編號一之被害人癸○○部分，僅有被
    害人癸○○、中國信託銀行行員李念祖於警詢之供述。編號
    二之被害人己○○部分，僅有被害人己○○、中國信託銀行
    行員李念祖於警詢之供述。編號三之被害人Ｂ○○部分，僅
    有被害人Ｂ○○、中國信託銀行行員李念祖於警詢之供述，
    並提出冒領明細為證。編號四、五之被害人午○○部分，僅
    有被害人午○○、中國信託銀行行員李念祖與台新銀行行員
    張東曜於警詢之供述，以上部分，被告並未自白，亦無法依
    據以上被害人與銀行行員之陳述，確認被告犯罪。
  (五)前述部分所示附表各欄之證據欄雖分別記載有證人陳述與簽
    帳單等，但證人於警詢之陳述與簽帳單，均無法直接或間接
    認定係被告所為，而檢察官於原審法院退回部分併辦案件後
    ，仍未進行任何偵查作業，即併由本院審理，迄未盡舉證責
    任，且警察機關移送之證據均無被告之自白，或其他證據證
    明被告犯罪，而得以認定與起訴事實，有牽連犯或連續犯或
    常業犯之裁判上一罪法律關係，自屬無從併為審判，應退回
    檢察官另為妥適處理（另函送併辦認定有罪部分，由本院另
    影印卷宗併入卷證），附此敘明。
據上論斷，應依刑事訴訟法第369條第1項前段、第364條、第299
條第1項前段，電信法第56條第1項、刑法第2條第1項、第56條（
修正前）、第322條（修正前）、第216條、第210條、第339 條
第1項、第339條之2第1項、第55條（修正前）、第219條，竊盜
犯贓物犯保安處分條例第3條第1項第1款、第4條、第5條第1項前
段，罰金罰鍰提高標準條例第1條前段，判決如主文。
本案經檢察官鍾鳳玲到庭執行職務。
中    華    民    國    97    年    4     月    9      日
                  刑事第十七庭  審判長法  官  趙功恆
                                      法  官  陳憲裕
                                      法  官  高明哲
以上正本證明與原本無異。
如不服本判決，應於收受送達後十日內向本院提出上訴書狀，其
未敘述上訴之理由者並得於提起上訴後十日內向本院補提理由書
（均須按他造當事人之人數附繕本）。
                                      書記官  梁淑時
中    華    民    國    97    年    4     月    9     日
附件部分：
附件壹：附表三應沒收之署押
    如附表三編號一所示之偽造之「Tig Chun Yu」簽帳單屬可
    複寫二聯式之簽帳單，一聯為持卡人存根聯、一聯為特約商
    店存根聯署名壹枚（係一式二聯複寫，分別為顧客存根聯、
    特約商店存根聯，最高法院關於此類案件之簽名之沒收確定
    見解係：特約商店消費簽帳單上偽造署名壹枚，一式二聯複
    寫，分別為顧客存根聯、特約商店存根聯沒收，見最高法院
    95年度台上字第2070號確定判決），附表三編號二至四、六
    至八所示之簽帳單均屬二聯式熱感紙簽帳單，一聯係由持卡
    人簽名之商店存根聯，一聯則為毋須簽名之持卡人存根聯，
    署名僅有壹枚，係於特約商店存根聯上簽名，持卡人存根聯
    則為收據不需簽名，以上之簽名署押共陸枚（編號二、三，
    為Tig Chun Yu簽名署押各壹枚，編號四、六、七、八，為
    天○○簽名署押各壹枚）。均係偽造之署押，應依刑法第
    219 條：「偽造之印章、印文或署押，不問屬於犯人與否，
    沒收之」之規定，諭知沒收。至於附表三編號五天○○、編
    號九Ｃ○○部分，係以電話冒名盜刷信用卡，不需簽名，即
    無沒收問題。
附件貳：
    附表編號九編號一至九、編號四十六至五十、編號五十一至
    六十八、編號六十九至七十三、編號七十四等部分應沒收之
    署押
一、附表九併案部分之編號一至九、編號四十六至五十、編號五
    十一至六十八、編號六十九至七十三、編號七十四等於本案
    列入審酌部分，其餘部分應退回檢察官處理。
二、附表九上述所示部分之簽帳單偽造地○○等人之簽名，除黃
    ○○，簽名為Rosanna Chai以外，均為中文簽名。
三、編號四十六至五十一，簽名式樣為「吳潮慧」（將乙○○誤
    簽為吳潮慧）。
四、簽帳單有二種，第一種為：簽帳單為可複寫二聯式之電子簽
    帳單，一聯為持卡人存根聯、一聯為特約商店存根聯，於簽
    帳單上簽名後，複寫成為一式二份。第二種為：二聯式熱感
    紙簽帳單，一聯係由持卡人簽名之商店存根聯，一聯則為毋
    須簽名之持卡人存根聯，署名僅有壹枚，係於特約商店存根
    聯上簽名，持卡人存根聯則為收據不需簽名。
01、附表九編號一至九：地○○（附表一編號三）（列入本案審
    酌）：臺灣桃園地方法院檢察署94偵字第12160號卷(三)第34-
    43頁、原審卷二第26-28頁（此部分之簽帳單簽名署押應沒
    收）。編號一至編號九之簽帳單均為熱感應紙簽帳單，僅於
    特約商店存根聯一聯簽名，簽名式樣均為「地○○」各壹枚
    。
02、附表九編號四六至五十：乙○○（附表一編號六）（列入本
    案審酌）：臺灣桃園地方法院檢察署94偵字第12160號卷(二)
    第170頁至第174頁、第26-28頁（此部分之簽帳單簽名署押
    應沒收）。編號四六至編號五０之簽帳單均為熱感應紙簽帳
    單，僅於特約商店存根聯一聯簽名，簽名式樣均為「吳潮慧
    」（將乙○○誤簽為吳潮慧）各壹枚。
03、附表九編號五一至六八：黃○○（附表一編號八）（列入本
    案審酌）：臺灣桃園地方法院檢察署94偵字第12160號卷(二)
    第151-162頁（此部分之簽帳單簽名署押應沒收）。編號五
    一至編號六八之簽帳單均為熱感應紙簽帳單，僅於特約商店
    存根聯一聯簽名，簽名式樣均為「Rosanna Chai」各壹枚。
04、附表九編號六九至七三：玄○○（附表一編號九）（列入本
    案審酌）：臺灣桃園地方法院檢察署94偵字第12160號卷(一)
    第42-43頁、卷(二)第244-245頁、臺灣桃園地方法院檢察署94
    他字第525號卷第109-110頁（此部分之簽帳單簽名署押應沒
    收）。編號六九至編號七三之簽帳單均為熱感應紙簽帳單，
    僅於特約商店存根聯一聯簽名，簽名式樣均為「玄○○」各
    壹枚。
05、附表九編號七四：Ａ○○（附表一編號十三）（列入本案審
    酌）：臺灣桃園地方法院檢察署94偵字第12160號卷(二)第133
    頁、第90-91頁（此部分之簽帳單簽名署押應沒收）。編號
    七四：簽帳單屬可複寫二聯式之電子簽帳單，一聯為持卡人
    存根聯、一聯為特約商店存根聯，於簽帳單上簽名後，複寫
    成為一式二份。簽名式樣為「Ａ○○」壹枚。
附件參：應退回檢察官併辦部分：
一、下述附表八（竊盜部分），除編號九亥○○部分於本案列入
    審酌以外，其餘部分應退回檢察官處理。
01、附表八編號一酉○○部分（附表九編號十至十一）：臺灣桃
    園地方法院檢察署94偵字第12160卷(三)第140-141頁。
02、附表八編號二卯○○部分（附表九編號十二至十五）臺灣桃
    園地方法院檢察署94偵字第12160號卷(三)第142-143頁。
03、附表八編號三辰○○部分（附表九編號十六至三五）臺灣桃
    園地方法院檢察署95偵字第12160號卷(三)第170-171頁。
04、附表八編號四癸○○部分（附表九編號三六至三九，附表十
    編號一）臺灣桃園地方法院檢察署94偵字第12160號卷(三)第1
    44-145頁。
05、附表八編號五己○○部分（附表九編號四十至四二，附表十
    編號二）臺灣桃園地方法院檢察署94偵字第12160號卷(三)第
    150-151頁。
06、附表八編號六Ｂ○○部分（附表十編號三）臺灣桃園地方法
    院檢察署94偵字第12160號卷(三)第152-153頁。
07、附表八編號七未○○部分（附表九編號四三至四五）臺灣桃
    園地方法院檢察署94偵字第12160號卷(三)第154-155頁。
08、附表八編號八午○○部分（附表十編號四、五）臺灣桃園地
    方法院檢察署94偵字第12160號卷(三)第157-158頁。
09、附表八編號九亥○○部分（附表十編號六）臺灣桃園地方法
    院檢察署94偵字第12160號卷(二)第57-58頁（此部分係併案於
    本案列入審酌，不退回檢察官）。
10、附表八編號十寅○○部分（附表九編號七五至七八）臺灣桃
    園地方法院檢察署94偵字第12160號卷(三)第186-187頁。
11、附表八編號十一丙○○部分（附表九編號七九至八一）臺灣
    桃園地方法院檢察署94偵字第12160號卷(三)第159-160頁。
二、下述附表九（盜刷信用卡部分）併案部分，除編號一至九、
    編號四十六至五十、編號五十一至六十八、編號六十九至七
    十三、編號七十四等部分，於本案列入審酌部分，其餘部分
    應退回檢察官處理。
01、附表九編號十至十一酉○○部分（附表八編號一）（不列入
    本案審酌，應退回檢察官處理）：臺灣桃園地方法院檢察署
    94偵字第12160號卷(三)第140-141頁。編號十至編號十一之簽
    帳單為熱感應紙簽帳單，僅於特約商店存根聯一聯簽名，簽
    名式樣均為「酉○○」各壹枚。
02、編號十二至十五卯○○部分（附表八編號二）（不列入本案
    審酌，應退回檢察官處理）：臺灣桃園地方法院檢察署94偵
    字第12160號卷(三)第142-143頁。編號十二至編號十五之簽帳
    單為熱感應紙簽帳單，僅於特約商店存根聯一聯簽名，簽名
    式樣為「卯○○」各壹枚。
03、編號十六至三五辰○○部分（附表八編號三）（不列入本案
    審酌，應退回檢察官處理）：臺灣桃園地方法院檢察署94偵
    字第12160號卷(三)第170-171頁。編號十六至編號十八、編號
    二二、編號二九、編號三十之簽帳單屬可複寫二聯式之電子
    簽帳單，一聯為持卡人存根聯、一聯為特約商店存根聯，於
    簽帳單上簽名後，複寫成為一式二份。簽名式樣為「辰○○
    」各壹枚。編號十九至編號二一、編號二三至編號二八、編
    號三一至編號三五之簽帳單為熱感應紙簽帳單，僅於特約商
    店存根聯一聯簽名，簽名式樣為「辰○○」各壹枚。
04、編號三六至三九癸○○部分（附表八編號四）（不列入本案
    審酌，應退回檢察官處理）：臺灣桃園地方法院檢察署94偵
    字第12160號卷(三)第144-145頁。編號三六之簽帳單屬可複寫
    二聯式之電子簽帳單，一聯為持卡人存根聯、一聯為特約商
    店存根聯，於簽帳單上簽名後，複寫成為一式二份。簽名式
    樣為「癸○○」壹枚。編號三七至編號三九之簽帳單為熱感
    應紙簽帳單，僅於特約商店存根聯一聯簽名，簽名式樣為「
    癸○○」各壹枚。
05、編號四十至四二己○○部分（附表八編號五）（不列入本案
    審酌，應退回檢察官處理）：臺灣桃園地方法院檢察署94偵
    字第12160號卷(三)第150-151頁。編號四０、編號四一之簽帳
    單為熱感應紙簽帳單，僅於特約商店存根聯一聯簽名，簽名
    式樣為「己○○」各壹枚。編號四二之簽帳單屬可複寫二聯
    式之電子簽帳單，一聯為持卡人存根聯、一聯為特約商店存
    根聯，於簽帳單上簽名後，複寫成為一式二份。簽名式樣為
    「己○○」壹枚。
06、編號四三至四五未○○部分（附表八編號七）（不列入本案
    審酌，應退回檢察官處理）：臺灣桃園地方法院檢察署94偵
    字第12160號卷第154-155頁。編號四三至編號四五之簽帳單
    為熱感應紙簽帳單，僅於特約商店存根聯一聯簽名，簽名式
    樣為「未○○」各壹枚。
07、編號七五至七八寅○○部分（附表八編號十）（不列入本案
    審酌，應退回檢察官處理）：臺灣桃園地方法院檢察署94偵
    字第12160號卷(三)第186-187頁。編號七五、編號七六、編號
    七八之簽帳單屬可複寫二聯式之電子簽帳單，一聯為持卡人
    存根聯、一聯  為特約商店存根聯，於簽帳單上簽名後，複
    寫成為一式二份。簽名式樣為「寅○○」各壹枚。編號七七
    之簽帳單為熱感應紙簽帳單，僅於特約商店存根聯一聯簽名
    ，簽名式樣為「寅○○」壹枚。
08、編號七九至八一丙○○部分（附表八編號十一）（不列入本
    案審酌，應退回檢察官處理）：臺灣桃園地方法院檢察署94
    偵字第12160號卷(三)第159-160頁。編號七九至編號八一之簽
    帳單為熱感應紙簽帳單，僅於特約商店存根聯一聯簽名，簽
    名式樣為「李Sir」各壹枚。
三、下述附表十（以自動付款設備取得他人財物部分）併案部分
    ，除編號六亥○○部分於本案列入審酌以外，其餘部分應退
    回檢察官處理。
01、編號一癸○○部分：（附表八編號四）臺灣桃園地方法院檢
    察署94偵字第12160號卷(三)第144-145頁。
02、編號二己○○部分：（附表八編號五）臺灣桃園地方法院檢
    察署94偵字第12160號卷(三)第150-151頁。
03、編號三Ｂ○○部分：（附表八編號六）臺灣桃園地方法院檢
    察署94偵字第12160號卷(三)第152-153頁。
04、編號四午○○部分：（附表八編號八）臺灣桃園地方法院檢
    察署94偵字第12160號卷(三)第157-158頁。
05、編號五午○○部分：（附表八編號八）臺灣桃園地方法院檢
    察署94字第12160號卷(三)第157-158頁。
06、編號六亥○○部分：（附表八編號九）臺灣桃園地方法院檢
    察署94偵字第12160號卷(二)第57-58頁（此部分係併案於本案
    列入審酌，不退回檢察官）。
附錄：本案論罪科刑法條全文
電信法第56條第1項、第60條，刑法第322條、第216條、第210
條、第339條第1項、第339條之2第1項。
電信法第56條意圖為自己或第三人不法之利益，以有線、無線或
其他電磁方式，盜接或盜用他人電信設備通信者，處五年以下有
期徒刑，得併科新臺幣一百五十萬元以下罰金。
意圖供自己或第三人盜接或盜用他人電信設備通信，而製造、變
造或輸入電信器材者，處一年以上七年以下有期徒刑，得併科新
臺幣三百萬元以下罰金。意圖供第三人盜接或盜用他人電信設備
通信而販賣、轉讓、出租或出借電信器材者，亦同。
意圖供自己或第三人犯罪之用而持有前項之電信器材者，處三年
以下有期徒刑，得併科新臺幣五十萬元以下罰金。
第一項及第二項之未遂犯罰之。
電信法第60條
犯第五十六條至第五十八條之罪者，其電信器材，不問屬於犯人
與否，沒收之。
刑法第322條
以犯竊盜罪為常業者，處 1 年以上 7 年以下有期徒刑。
刑法第216條
行使第 210 條至第 215 條之文書者，依偽造、變造文書或登載
不實事項或使登載不實事項之規定處斷。
刑法第210條
偽造、變造私文書，足以生損害於公眾或他人者，處 5 年以下有
期徒刑。
刑法第339條
意圖為自己或第三人不法之所有，以詐術使人將本人或第三人之
物交付者，處5年以下有期徒刑、拘役或科或併科1千元以下罰金
。
以前項方法得財產上不法之利益或使第三人得之者，亦同。
前二項之未遂犯罰之。
刑法第339條之2
意圖為自己或第三人不法之所有，以不正方法由自動付款設備取
得他人之物者，處3年以下有期徒刑、拘役或1萬元以下罰金。
以前項方法得財產上不法之利益或使第三人得之者，亦同。


司法院資訊處製作；財團法人民間司法改革基金會備份。
